# 请问陈老师，关于长期股权投资视同出售的处理

提问人：橙子凳子 时间：2010-02-01 14:40:55
案例：A公司和B公司共同持股C公司，A持股45%。根据C的公司章程，A对C具有重大控制权。在 12 月 30 日，C公司有第三方股东的加入，由此A公司的持股比例下降到40%，仍然具有重大控制权。对于该股权稀释的处理，是否应当视同出售处理呢？ 准则里对长期股权投资权益法核算下对被投资单位除净损益以外其他因素导致的所有者权益变动，在持股比例不变的情况下，按照持股比例计算应享有或应分担的份额，增加或减少长期股权投资的账面价值，同时确认为资本公积（其他资本公积）。 问题一：但这种股权稀释的情况，是应当确认为资本公积还是投资收益呢？ 问题二：当年度是否还需要应该按照45%的持股比例对C公司的经营成果确认投资收益呢？ 问题二：港股下，C公司是比例合并进A公司的报表中的，这种情况股权稀释是应该确认投资收益还是进资本公积呢？会不会有准则差异呢？ 谢谢陈老师！

回答人：chenyiwei
回复 楼主 橙子凳子 的帖子 1 、由于交易前后均为合营企业（根据你所说的“港股下，C公司是比例合并进A公司的报表中的”），而无论对合营企业采用比例合并法还是权益法核算，其他股东所持有的权益都不会并入合并报表中，因此从合并集团角度，也不会认为B公司或第三方股东是A合并集团的权益持有者，所以第三方股东加入导致的权益稀释，在合并报表层面不是权益性交易，A公司应当按照视同处置的原则进行处理，在合并利润表中可以确认视同处置损益。这一点并不因为A公司对C公司采用比例合并法还是权益法核算而有所不同。除了在中国新准则下不能采用比例合并法以外，对于确认视同处置损益这一点，境内外准则并无差异。 2 、当年度确认投资损益（或者在比例合并法下按比例并入C公司的利润表）时，应当以股权稀释日为界，分别按照交易前后A公司对C公司的不同持股比例计算。

回答人：chenyiwei
回复 报纸 橙子凳子 的帖子如果是资本溢价性质，则无论是比例合并还是权益法核算，应当都是纳入视同处置损益的计算，不会在合并报表层面产生资本公积的。